臺灣板橋地方法院交通件裁定　　　　　　　　　　九十三年度交聲字第一一三一號
　　原處分機關　交通部公路總局台北區監理所蘆洲監理站
　　異　議　人　甲○○
　　即受處分人
右列受處分人對於原處分機關九十三年八月六日蘆監二字第裁四六─Ｃ000000
00號之處分（原舉發案號：九十三年七月十六日北縣警交字第Ｃ00000000
號），聲明異議，本院裁定如左：
        主  文
異議駁回。
        理  由
一、按汽車駕駛人，駕駛執照吊扣期間駕車者，處新臺幣（下同）六千元以上一萬二
    千元以下罰鍰，並當場禁止其駕駛及扣留其車輛牌照，並吊銷其駕駛執照，且一
    年內不得考領駕駛執照，道路交通管理處罰條例第二十一條第一項第七款及第四
    項、第六十七條第三項分別定有明文。
二、原處分意旨略以：異議人即受處分人甲○○之駕駛執照於民國九十三年五月五日
    至九十三年九月四日間遭吊扣，其竟於吊扣期間之九十三年七月十六日十三時許
    ，騎乘車號ＲＺＫ－二二八號輕型機車行經臺北縣五股鄉○○路○段一四九巷處
    違規，爰依道路交通管理處罰條例第二十一條第一項第七款、第四項及同條例第
    六十七條第三項之規定，裁處罰鍰新臺幣九千元、吊銷駕駛執照，並一年內不得
    考領駕駛執照。異議意旨略以：考取駕照之初，監理單位並未要求須先取得輕型
    機車駕照，卻又許可持有小型車駕照得騎乘輕型機車，監理單位若認輕型機車駕
    照如此重要，為何未於駕駛人考取小型車駕照之際即行告知或強制駕駛人需先取
    得輕型機車駕照，伊領有小行車駕照用以騎乘輕型機車，如今竟同時剝奪伊兩種
    駕駛權利，為此實難甘服等語。
三、查異議人曾於民國九十年十二月三十一日七時三十分許及九十一年十月十七日十
    八時四十五分許，分別因「不依規定駛入來車道」、「不遵守道路交通標線之指
    示」等違規事實經警舉發，嗣異議人皆逾期未到案，交通部公路總局台北區監理
    所蘆洲監理站遂於九十三年三月二十九日以蘆監二字第裁四六─Ｃ000000
    00號、蘆監二字第裁四六─Ｃ00000000號裁決書分別裁處異議人罰鍰
    各一千八百元，並各記違規點數一點。詎受處分人上述罰鍰逾期皆未繳納，迨至
    九十三年五月五日異議人始以易處吊扣駕駛執照結案，並繳送駕駛執照執行吊扣
    四月（九十三年五月五日至九十三年九月四日），此分別有前開裁決書及駕駛執
    照吊扣執行單影本在卷足參，而異議人就其於九十三年七月十六日（即上開駕駛
    執照吊扣期間）騎乘車牌號碼ＲＺＫ─二二八號輕機車行經臺北縣五股鄉○○路
    ○段一四九巷處，為警攔查舉發之事實，復不爭執，應可認為真實，先予敘明。
    次查，汽車駕駛人取得高一級車類之駕駛資格者，應換發駕駛執照，並准其駕駛
    較低級車類之車輛，而「已領有小型車駕駛執照者，得駕駛輕型機器腳踏車」，
    道路交通安全規則第六十一條第一項第四款固有明定；惟依道路交通管理處罰條
    例第六十八條亦規定「汽車駕駛人，因違反本條例及道路交通安全規則之規定，
    受吊扣或吊銷駕駛執照處分時，吊扣或吊銷其持有各級車類之駕駛執照。」，觀
    諸其立法目的可知有關違反前述條例相關規定致須接受吊扣或吊銷駕駛執照處分
    者，意謂其違規行為對道路交通秩序之維持及道路交通安全已生較大之影響，故
    前述條例第六十八條規定吊扣或吊銷其持有各級車類之駕駛執照，以限制其繼續
    駕車行駛道路之權利，其係屬駕駛行為之限制，並不因所持駕駛執照種類不同而
    有所差異，故前述條例第六十八條所指「吊扣或吊銷其持有各級車類之駕駛執照
    」，除係指道路交通規則第五十三條分類所指之駕駛執照外，亦包括同規則第六
    十一條所准予駕駛較低級車類之駕駛資格，換言之，經處吊扣或吊銷駕駛執照處
    分時，不論是否為取得較高等級車類之駕駛資格者，均無可持較低等級車種駕照
    再駕車行駛於道路之權利。從而，本件受處分人雖得持小客車駕照騎乘輕型機車
    ，然其小客車駕照既經吊扣，縱使異議人領有輕型機車駕照，仍非謂得用以騎乘
    輕型機車，受處分人辯以原處分機關剝奪伊兩種駕駛權利等語顯對法規有所曲解
    ，顯無足卸免其於駕駛執照遭吊扣期間內駕車之違規事實，受處分人確有在駕駛
    執照吊扣期間騎乘機車之違規事實，已堪認定。至受處分人另以遭臺北縣政府警
    察局蘆洲分局及交通部公路總局臺北區監理所板橋監理站誤扣駕駛執照六月，認
    其有明顯違失，然上述情節顯然與本件違規事實無涉，即便原舉發（處分）機關
    有違誤之處，本院亦無得置喙，受處分人於駕照誤扣期間若有權利遭受侵害應另
    尋他途以為救濟，附此敘明。
四、綜上所述，本件異議人確有於前揭駕駛執照吊扣期間駕車之違規事實無訛，原處
    分機關據以裁處異議人罰鍰新台幣九千元，並吊銷其駕駛執照一年內禁考，無何
    違誤，應予維持，本件異議為無理由，應予駁回。
據上論斷，應依道路交通案件處理辦法第十九條，裁定如主文。
中　　　華　　　民　　　國　　九十三　　年　　　九　　　月　　 三十 　　日
                                    臺灣板橋地方法院交通法庭
                                        法  官  李  幼  妃
右正本證明與原本無異。
如不服本裁定，應於裁定送達後五日內向本院提出抗告狀。
                                        書記官  強  梅  芳
中　　　華　　　民　　　國　　九十三　　年　　　十　　　月　　　一　　　日
